【裁判字號】    88,交上易,542
【裁判日期】    890112
【裁判案由】    過失傷害
【裁判全文】
臺灣高等法院刑事判決                  八十八年度交上易字第五四二號
    上  訴  人
    即  被  告  甲○○
    選任辯護人  呂沐基
右上訴人，因過失傷害案件，不服臺灣板橋地方法院八十八年度交易字第三七二號，
中華民國八十八年十月四日第一審判決（起訴案號：臺灣板橋地方法院檢察署八十八
年度偵字第一五八九八號）提起上訴，本院判決如左：
    主      文
原判決撤銷。
甲○○因過失傷害人，處有期徒刑月，如易科罰金，以佰元折算壹日。
    事      實
一、甲○○於民國（下同）八十八年四月二日上午七時許，騎車號ＧＪＤ─七三三號
    機車，由台北縣板橋市往土城市方向行駛，行經土城市○○路○段一九四號前時
    ，應注意車前狀況，並隨時採取必要之安全措施，且在市區道路時速不得超過四
    十公里，而依當時之天候、視線、路況等情形，並無不能注意之情形，竟疏於注
    意，且以五十公里之時速超速行駛，適遇乙○○騎車號ＱＶＳ─七三二號機車自
    中央路一段一九二巷口欲橫越雙黃實線道路至對街土城市○○路○段二四九巷，
    亦疏未注意讓幹道車先行，並注意車前狀況及左右來車，致甲○○因車速過快，
    閃避不及而撞及乙○○之機車，乙○○受有頭部外傷併腦震盪、左肩挫傷、第十
    二胸椎壓迫性骨折之傷害。甲○○於肇事後留在現場，於警員到達現場，尚不知
    其為肇事之人前，向警員坦承肇事，自首犯罪並接受裁判。
二、案經乙○○訴由台北縣警察局土城分局報請台灣板橋地方法院檢察署檢察官偵查
    起訴。
    理      由
一、訊據上訴人即被告（以下簡稱被告）甲○○對於右揭事實坦承不諱，核與告訴人
    乙○○指訴情節相符，並有道路交通事故調查報告表、相片以及診斷證明書在卷
    可稽。按在市區道路行車，時速不得超過四十公里，又汽（機）車駕駛人應注意
    車前狀況，並隨時採取必要之安全措施，道路交通安全規則第九十三條第一項第
    一款、第九十四條第三項分別定有明文，被告騎車自應注意上開規定，而依當時
    之天候、視線、路況等情形，並無不能注意之情形，竟疏於注意，以五十公里之
    時速超速行駛，以致肇事，顯有過失，其過失行為與告訴人所受傷害之間有相當
    因果關係。雖被害人乙○○由巷道駛出橫越雙黃實線快車道至對街二四九巷疏未
    注意讓幹道車先行及左右來車，亦與有過失，惟無解於被告過失罪責之成立，被
    告過失犯行事證明確，自應依法論科。
二、核被告所為，係犯刑法第二百八十四條第一項前段之罪。被告於肇事後留在現場
    ，於警員到達現場，尚不知其為肇事之人前，向警員坦承肇事之情，業據告訴人
    陳述在卷，是被告對於尚未被發覺之犯罪自首並接受裁判，所為依法減輕其刑。
三、原審以被告罪證明確，予以論罪科刑，固非無見，惟原判決就被害人乙○○自巷
    道駛出橫越雙黃實線亦與有過失未併予論述，以為量刑之參考，將過失責任全由
    被告承擔，尚有未洽，被告上訴意旨執以指摘原判決不當，為有理由，應由本院
    將原判決予以撤銷改判，爰審酌被告之過失程度、所生之危害、肇事後之態度及
    尚未與告訴人為民事和解賠償、被害人與有過失等一切情狀，量處如主文第二項
    所示之刑，並諭知易科罰金折算之標準，以示懲儆。
四、據上論斷，應依刑事訴訟法第三百六十九條第一項前段、第三百六十四條、第二
    百九十九條第一項前段，刑法第二百八十四條第一項前段、第六十二條前段、第
    四十一條，罰金罰鍰提高標準條例第一條前段、第二條，判決如主文。
本案經檢察官覃正祥到庭執行職務。
中     華     民     國    八十九   年       一       月      十二      日
                             臺灣高等法院刑事第二庭
                                 審判長法  官  戴  章  甫
                                       法  官  林  銓  正
                                       法  官  黃  金  富
右正本證明與原本無異。
不得上訴。
                                       書記官  鄭  靜  如
中     華     民     國    八十九   年       一       月      十四      日
附錄本案論罪科刑法條全文：
刑法第二百八十四條第一項前段
因過失傷害人者，處六月以下有期徒刑、拘役或五百元以下罰金。


司法院資訊處製作；財團法人民間司法改革基金會備份。
